【裁判字號】    97,台抗,463
【裁判日期】    970619
【裁判案由】    強盜等罪聲請具保停止羈押
【裁判全文】
最高法院刑事裁定              九十七年度台抗字第四六三號
抗  告  人  甲○○
上列抗告人因強盜等罪案件，不服台灣高等法院中華民國九十七
年五月二日駁回其聲請具保停止羈押之裁定（九十七年度聲字第
一三一三號），提起抗告，本院裁定如下：
    主  文
抗告駁回。
    理  由
本件原裁定以：抗告人甲○○聲請意旨，以其所涉案件，業經警
詢、偵訊及法院多次審理，抗告人對於參與本案過程之行為，均
已詳實說明，並無隱瞞，而本案並無任何共犯，全部證物亦經檢
警搜索於卷內為憑，足證其無串證、湮滅證據之虞。且抗告人有
一定居所，並無逃亡、再犯之虞，家中尚有老母及兒子，母親罹
病頗重，需其照料，而其自身因長年精神上疾病、鼠蹊部長瘤及
脊椎第三、四節處長出骨刺，又身中多種邪術，須親自就診以穩
定病情，且案發至今已羈押近十七個月，應無羈押之必要。另其
案發後，頗具悔意，家人亦多次聯絡被害人洽談和解，惟一直無
法找到被害人，並非其不願和解。又看守所內醫療資源不足，請
准許抗告人具保停止羈押，以便至桃園榮民醫院檢查及就醫云云
。惟查：本件抗告人因強盜等罪案件，前經該院認為犯罪嫌疑重
大，有刑事訴訟法第一百零一條第一項第三款情形，非予羈押，
顯難進行審判，於民國九十六年十一月二十八日執行羈押。抗告
人以已無湮滅證據、串供之虞為由聲請具保停止羈押，尚與本件
羈押之原因無涉。至其另稱長年罹患精神疾病、鼠蹊部長瘤及脊
椎第三、四節處長出骨刺，又身中多種邪術，須親自就診云云，
惟並無相關診斷證明書可資憑按，且該院前於九十六年十二月十
三日函詢台灣台北看守所有關抗告人之病況，該所函復稱：「被
告入所後曾因腰痛、腹部左邊有一突起物、精神問題及胃痛等症
就診，九十六年十二月十七日安排診療時主訴感冒、耳鳴、右拇
指指甲甲溝炎，診療後開立藥物治療中，依其目前病況可持續於
所內治療。另查並無因惡性腫瘤及中邪術而於所內就診紀錄」等
情。核其病情，尚難認係刑事訴訟法第一百十四條第三款所指因
罹疾病，而有非保外治療顯難痊癒之情形。抗告人所陳，均不足
認羈押原因業已消滅，是所請具保停止羈押，自難准許，因而予
以裁定駁回，經核於法尚無違誤。抗告意旨，仍執前詞，任意指
摘原裁定不當，為無理由，應予駁回。
據上論結，應依刑事訴訟法第四百十二條，裁定如主文。
中    華    民    國  九十七  年    六    月   十九   日
                      最高法院刑事第十二庭
                          審判長法官  石  木  欽
                                法官  陳  世  淙
                                法官  洪  佳  濱
                                法官  林  俊  益
                                法官  郭  毓  洲
      本件正本證明與原本無異
                                      書  記  官
中    華    民    國  九十七  年    六    月   三十   日
                                                 H


司法院資訊處製作；財團法人民間司法改革基金會備份。
